# 以产品或劳务数量寿命表示使用寿命的固定资产

提问人：原来你就在这里 时间：2018-03-26 11:45:12
请问各位老师，固定资产的定义要求固定资产的使用寿命超过一年，同时有些机器设备或者运输设备的使用寿命以该固定资产所能生产产品或提供劳务的数量来表示，使用寿命以产品或劳务数量表示该怎么理解啊？ 还有需要同时考虑使用寿命超过一年吗？

回答人：chenyiwei
“使用寿命超过一年”的标准需同时考虑。即按照市场上对该资产通常的使用强度，预计其可以使用超过一年。否则，预计使用寿命不足一年的项目应属于存货下的周转材料（如低值易耗品和包装物等）。